【裁判字號】    90,鑑,9534
【裁判日期】    901130
【裁判案由】    違法
【裁判全文】
公務員懲戒委員會議決書                            九十年度鑑字第九五三四號
    被付懲戒人  甲○○
右被付懲戒人因違法案件經行政院衛生署送請審議本會議決如左
    主  文
甲○○休職，期間一年。
    事  實
甲、行政院衛生署移送意旨：
  一被付懲戒人甲○○係行政院衛生署技士，自八十五年二月一日起，自任會首召募
    五個各為新臺幣（下同）二萬元之民間互助會，會員以行政院衛生署、臺北市文
    山區衛生所同事及親友為主，各會均係於每月一日開標，每次以投標金額最高者
    得標（均採外標制），會員須以標單填寫標息並署名以參與投標。覃員竟基於意
    圖為自己不法所有之概括犯意，自八十五年十一月一日起至八十七年十二月一日
    止，在開標時，未經活會會員（即未得標會員）之同意，連續偽簽渠等署名及標
    金金額於標單上，依民間互助會習慣足以表示各該會員以各該標金之標息標取各
    該合會用意之私文書，偽造完成後即持以行使參加競標，足以生損害於遭冒標之
    會員及各合會之活會會員，得標後並向當次活會會員詐稱偽造標單上之登載名義
    人得標，使不知之各該活會會員陷於錯誤，分別於得標三日內交付會款予覃員，
    總計覃員詐得會款一千五百五十六萬元，嗣覃員因無法支付會款，遂於八十八年
    一月五日宣告倒會，案經臺灣臺北地方法院認其犯刑法第二百十六條、第二百十
    條行使偽造私文書罪、第三百三十九條第一項詐欺取財罪，判處有期徒刑二年十
    月。
  二經核被付懲戒人上述行為有公務員懲戒法第二條第一款違法之情事，爰依同法第
    十九條規定，移請審議。
  三檢附臺灣臺北地方法院八十八年度訴字第七六八號刑事判決影本為證。
乙、被付懲戒人申辯意旨：
  一申辯人甲○○係行政院衛生署技士，緣起於小時鄰居又加上護校同學黃彩珠（原
    於文山區衛生所任職），由於黃彩珠先生簽六合彩積欠債務，看在鄰居多年又是
    同學的份上，於本身經濟能力下，協助黃彩珠召募互助會解決債務。會員以行政
    院衛生署同仁、文山區衛生所同仁及親友為主，其中黃彩珠也借用親戚名義上會
    。在會期中，黃彩珠大多是最先標完（包括借用親戚名字），之後因付不出會款
    ，便支使申辯人以黃彩珠同事名字偽標周轉，因她的同事都是最後才標。後因越
    陷越深，以致無法周轉下，於八十八年一月四日宣布倒會，並非惡意詐欺。申辯
    人於八十八年一月二十七日向臺灣臺北地方法院檢察署自首。
  二經臺灣臺北地方法院刑事判決，申辯人不服，於八十九年九月二十八日向原判決
    法院上訴（如附件一），現於臺灣高等法院審理中（八十九年度上訴字第三一一
    三號刑事案），並於八十九年十二月八日宣判，在審理期間也獲得同事諒解，已
    和解（如附件二）。
  三申辯人未曾犯罪，家境本來良好經濟寬裕，實因幫同學黃彩珠解決債務遭其牽累
    ，以會養會致使同事受害，惟定當竭盡所能清償債務。
  四懇請鈞會體念申辯人係自首，真誠悔過，句句實言，絕無半句虛假。另申辯人尚
    有年幼一女、一子分別就讀河堤國小五年級及三年級，亟須照料，配偶係臺北市
    政府國宅處約聘工程師，隨時隨地被解聘，又有年邁八十二歲婆婆須照顧，一旦
    申辯人被免職，退休金泡湯，則對清償債務無異是雪上加霜。且每夜輾轉難眠，
    無時無刻不思如何彌補同事所受損害，真誠悔悟絕無再犯之虞。另申辯人仍然每
    天準時上下班，並未耽誤業務。綜上所述，懇請鈞會給予申辯人自新之機會，免
    懲戒，大恩大德申辯人永銘不忘。
  五檢送證物（均為影本，在卷）：
    附件一：臺灣高等法院八十九年度上訴字第三一一三號刑案之刑事辯護意旨狀。
    附件二：和解契約。
丙、被付懲戒人補充申辯意旨：
  一申辯人從無詐欺之行為：
    (一)申辯人被訴偽造文書、詐欺等案，係因黃彩珠於八十四年十一月、十二月間，
      其先生張嘉祥簽六合彩負債致伊積欠申辯人會款（如附件三）。黃彩珠謂欲借
      伊同事參會以供周轉，稱要伊先生簽中六合彩即可將借標之會彌補，而且伊稱
      另外尚有跟會，可於得標後還清。申辯人念及與伊幼時鄰居且護校同學之誼（
      申辯人於六十三年進入衛生署僅十八歲，涉事不深，從無社會歷練，不知人心
      險惡），遂在伊唆使下答應幫伊冒標文山區衛生所同事之會，萬萬想不到伊積
      欠會款，以會養會愈陷愈深，終致發生拖累申辯人倒會情事（已不能再錯誤下
      去），於八十八年一月二十七日向臺灣臺北地方法院檢察署自首。以上絕非申
      辯人卸責之詞，本案可由八十五年七月一日至八十七年十月一日止之會說明，
      李淑華等文山區衛生所伊同事之會款，全部由伊彌縫會款，證人方麗雪在臺灣
      高等法院證稱：「我們會款都是黃彩珠收的，標到的會款也是她給我們的」（
      附件四），匯款應不難查詢，得證黃彩珠冒標伊同事之會，並予以彌補。
    (二)其中會單除她本人上會外，並以親友名義上會（妹妹黃雪美、先生張嘉祥、小
      叔張嘉銓、父親黃金山、弟媳徐金圓等人）。但倒會事件發生後，黃彩珠為圖
      卸責任顛倒是非，寄發存證信函：「：：貸借本人親戚黃金山等人名義供覃女
      使用入會：：」之內容（如附件五），並唆使證人弟媳徐金圓、小叔張嘉銓在
      法院上偽稱有跟申辯人的會（如附件六），但是證人方麗雪在法院之證詞「會
      單都是由黃彩珠交給我們的，黃彩珠家人都是會員，倒會後才說是甲○○沒經
      過她同意弄的人員。我們會款都是黃彩珠收的，標到的會款也是她給我們的」
      ，另黃彩珠也稱：「我的家人確實有上會，會費是他們上會的人自己交的」。
      又證人方麗雪並謂「係黃彩珠不想被告上法院始簽署協議書」（如附件七）觀
      之，若非冒標豈有可能願意負擔如此龐大之債務及願負刑事責任，又為何未調
      查黃彩珠每月應繳交多少會款及應收衛生所多少會款，再說黃彩珠每月薪資是
      否夠繳交所有會款（包括衛生所黃彩珠也有上會）（如附件八），俱見刑事判
      決所認定之事實違誤，併呈刑事聲明上訴暨理由狀（如附件九）。綜上所述，
      黃彩珠合謀冒標屬實，應無疑義。
  二申辯人絕無事後脫產之情事：
    (一)申辯人配偶藍志賢父（藍燈貴已逝）於內湖有舊宗段之土地被徵收，臺北市政
      府函（如附件十）得優先買回土地（父藍燈貴死亡後繼承），經大伯藍志雄出
      資收購合併其他權利，買回內湖區○○段七十之三、八十七之十三兩筆土地，
      並由大伯藍志雄收購別人土地優先承購金湊足，親屬應得優先部分也由大伯處
      理，每人分別發給紅包二十八萬八千元支票（安泰銀行農安分行藍千媛支票號
      碼：三二四四七七、藍千鶴支票號碼：三二四四七六、藍志賢支票號碼：三二
      四四八○，以上發票日期均為八十七年十一月二十三日，藍志明支票號碼：三
      二四四八六及三二四四，以上發票日期均為八十七年十一月三十日，支票影本
      後送）在案。因大伯顧及節稅問題，將夫藍志賢部分於八十八年十二月二十九
      日以贈與方式登記於申辯人名下，再於八十九年登記回藍志雄名下，故現在所
      有權人為藍志雄（如附件十一），所做之程序均為合法。
    (二)申辯人現有臺北縣汐止鎮鄉○路○段三十三號十一樓之六之房地業經法院拍賣
      在案；另現住臺北市○○街九之一號五樓亦經法院三次拍賣尚未拍定；任職衛
      生署每月薪資之三分之一被法院執行；繼承先母坐落臺北市○○區○○段二二
      五之二、二二六，權利範圍為二分之一之土地二筆，作為和解條件之一（九十
      年二月十五日呈），並過戶於同事傅悅娟、劉玉菁。另薪資餘一萬九千餘元，
      均用以作為同仁之精神補償金。
    (三)羅斯福路二段九十九號一樓房屋係申辯人母親之祖產，七十九年間與建商合建
      所分得，於八十年間贈與弟覃天石，覃天石於八十六年間出售予黃建福；另羅
      斯福路三段三一六巷八弄七號，該屋原所有權人為申辯人母親，母親於八十六
      年七月四日被診斷為輕度癡呆症時，弟覃天石於八十六年九月辦理贈與自己所
      有，覃天石於八十八年間出售予湯國俊（閱覽異動資料於二月十五日所呈），
      故請諒知父母雙亡後申辯人並無所得，脫產應有對象，申辯人會笨到讓人所告
      嗎？而申辯人又是自首，故告訴有關脫產乙節實匪夷所思。
  三因刑案部分原判決未能就申辯人係自首確適用法律攸關刑期及緩刑之諭知，懇請
    貴會俟刑事案件判決確定後再予以議處。併祈念及職已與受害同事和解，況此事
    為申辯人私人債務行為，並無動用公家一絲一毫款項，且真誠悔悟請能從輕處分
    ，以免損及對方權益。
  四檢送證物（均為影本，在卷）：
    附件三：黃彩珠積欠會款計算明細表。
    附件四：刑案訊問證人方麗雪之筆錄。
    附件五：黃彩珠委託律師於八十八年一月十五日寄發之存證信函（臺北漢中街郵
            局第四十八號存證信函）。
    附件六：刑案訊問證人徐金圓、張嘉銓之筆錄。
    附件七：刑案訊問證人方麗雪之筆錄及八十八年一月二十九日之協議書。
    附件八：黃彩珠所參加之互助會會單。
    附件九：被付懲戒人刑案上訴三審之聲明上訴暨理由狀。
    附件十：臺北市政府地政處書函及臺北市稅捐稽徵處內湖分處書函。
    附件十一：土地登記簿謄本。
    理  由
一被付懲戒人甲○○係行政院衛生署技士，自八十五年二月一日起，在臺北市○○○
  路一○○號十三樓其任職之行政院衛生署醫政處，自任會首召募五個各為二萬元之
  民間互助會，會員以行政院衛生署、臺北市文山區衛生所同事及親友為主，各會會
  期及會員人次分別為：(一)自八十五年二月一日起至八十七年八月一日止，連會首共
  計三十一會（下稱甲會）；(二)自八十五年七月一日起至八十七年十月一日止，連會
  首共計二十八會（下稱乙會）；(三)自八十六年一月一日起至八十八年七月一日止，
  連會首共計三十一會（下稱丙會）；(四)自八十六年六月一日起至八十八年十二月一
  日止，連會首共計三十一會（下稱丁會）；(五)自八十六年十一月一日起至八十九年
  七月一日止，連會首共計三十三會（下稱戊會）。各會均係於每月一日上午十時許
  在上開行政院衛生署醫政處處所開標，每次以投標金額最高者得標（均採外標制）
  ，會員須以標單填寫標息並署名以參與投標（惟標單上並未載明「標單」字樣）。
  詎被付懲戒人竟基於意圖為自己不法所有之概括犯意，自八十五年十一月一日起至
  八十七年十二月一日止，分別於附表所示之時間，在上開地址開標時，未經如附表
  所示之活會會員（即未得標會員）之同意，連續偽簽其等署名及如附表所示之標金
  金額於標單上，依民間互助會習慣足以表示各該會員以各該標金之標息標取各該互
  助會用意之私文書，偽造完成後即持以行使參加競標，足以生損害於遭冒標之會員
  及各互助會之活會會員，得標後並向當次活會會員詐稱偽造標單上之登載名義人得
  標，使不知情之各該活會會員陷於錯誤，分別於得標三日內在上址等處交付會款二
  萬元予被付懲戒人。其中任職臺北市文山區衛生所之會員，大多透過在同一衛生所
  任職之會員黃彩珠收齊會款後轉交被付懲戒人。有關各會各次冒標時間、被冒標之
  活會會員、標息、冒標詐得金額、被害人，詳如附表所示。總計被付懲戒人冒標所
  詐得之會款金額高達一千五百五十六萬元（此金額不包括會首及死會會員之會款）
  。嗣被付懲戒人因無法支付會款，遂於八十八年一月四日宣告活會會員停標、停會
  ，而於其收取死會會款後，旋即宣告倒會。經活會會員追查，始知上情。凡此事實
  ，業經被付懲戒人於其所涉偽造文書、詐欺等刑案偵、審中坦承不諱，核與告訴人
  李玉鈴、李雅菁、許瓊玲、許碧治、林錦麗、劉玉菁、李欣純、許蕙蘋、石美春、
  王秀華、王淑芬、王美莉、黃淑娟、林美娥、施宛妤、謝炳炘、鍾宜君、蘇淑貞、
  傅悅娟等人於該刑案指訴之情節相符，並經互助會會員林英珠、吳碧芬、高淑英、
  戴喬松、方麗雪於該刑案偵、審中結證屬實，有各該訊問筆錄及互助會單附卷可稽
  （附於臺灣臺北地方法院檢察署八十八年度偵字第三三九八號、第四二四九號、第
  三一八八號偵查卷，及臺灣臺北地方法院八十八年度訴字第七六八號刑事卷、臺灣
  高等法院八十九年度上訴字第三一一三號刑事卷內），並有被付懲戒人簽名承認冒
  標之「年７月到期之互助會付款切結書」附卷足憑（附於八十八年度偵字第三一
  八八號偵查卷第九十八頁）。於本會審議程序訊問時，被付懲戒人復承認其有冒標
  附表所示活會會員之會款，冒標所詐得會款金額如附表所示（按合計達一千五百五
  十六萬元）；該附表所列甲會至戊會共五會被冒標會員、日期、標金、金額、詐得
  會款、被害人（活會會員），均符合無誤；該附表所列冒標所得金額，其並未交予
  黃彩珠等情在卷（見本會九十年二月十五日訊問筆錄，附於本會本案卷第二宗卷內
  ）。而被付懲戒人佯稱他人得標，冒標上開會款，於衛生署同仁之活會會員詢問何
  人得標時，佯稱係文山區衛生所之會員得標；於文山區衛生所之活會會員查詢何人
  得標時，佯稱係衛生署之會員得標，以資冒標會款，迄未清償或所償甚微（對文山
  區衛生所之活會會員未為清償；對衛生署之活會會員，簽和解契約者，所償現金僅
  及被冒標金額的百分之三；或零星支付一、二千元之慰問金；或零星支付二千元、
  三千元、六千元，陸續清償數月，合計僅一萬餘元）等情，復經活會會員李玉鈴、
  謝炳炘、方麗雪、戴喬松、高淑英、陳玉慎等人至本會結證綦詳，並提出載有冒標
  日期、金額之互助會單、和解契約、調解金額攤還表、甲○○所簽發本票、支付命
  令聲請狀、參與分配聲請狀等件影本為證。被付懲戒人亦承認該冒標等情事無訛。
  且有被付懲戒人所提出之互助會單、偽標會款總金額明細表、被付懲戒人於八十八
  年一月四日簽具承認偽標會款，願負刑責，切結願付清會款之「年７月到期之互
  助會付款切結書」、「年月到期之互助會付款切結書」、「年７月到期之互
  助會付款切結書」、和解契約、向衛生署會員清償部分款項之清單等件影本在卷可
  稽。是被付懲戒人偽造標單，冒標附表所示五互助會活會會員之互助會款，至為明
  顯。
二被付懲戒人雖申辯稱：(一)被付懲戒人係為協助原在文山區衛生所任職之昔日護校同
  學黃彩珠償債，乃召集互助會。黃彩珠並以其親友名義上會，先行標取會款後，付
  不出死會會款，乃唆使被付懲戒人以文山區衛生所黃彩珠同事之名義偽標周轉，嗣
  因越陷越深，無法周轉，於八十八年一月四日宣布倒會，並非惡意詐欺。且渠已於
  八十八年一月二十七日向臺灣臺北地方法院檢察署自首。(二)八十四年十一月、十二
  月間，黃彩珠謂欲借伊同事參會，以供周轉，被付懲戒人在黃彩珠唆使下，答應幫
  伊冒標文山區衛生所同事之會。未料黃彩珠積欠會款，以會養會，愈陷愈深，拖累
  被付懲戒人，終至倒會。本案證人方麗雪在臺灣高等法院曾證述文山區衛生所會員
  的會款都是黃彩珠收的，標到的會款也是黃彩珠交付予該衛生所會員。方麗雪並證
  述黃彩珠事後不想被告上法院而簽署協議書等語。而八十五年七月一日至八十七年
  十月一日止之互助會，李淑華等文山區衛生所黃彩珠同事之會款，全部由黃彩珠彌
  縫會款，由此以觀，得證黃彩珠冒標伊同事之互助會，並予以彌補。且若非冒標，
  黃彩珠豈有可能願簽署協議書，負擔如此龐大之債務，及願負刑事責任。俱見黃彩
  珠合謀冒標屬實，刑事判決所認定之事實有誤云云。並提出附件三至附件九黃彩珠
  積欠會款計算明細表、刑案證人方麗雪之訊問筆錄、八十八年一月二十九日之協議
  書、黃彩珠委託律師寄發之存證信函、刑案訊問證人徐金圓、張嘉銓之筆錄、黃彩
  珠所參加之互助會會單、被付懲戒人刑案上訴三審之聲明上訴暨理由狀等件影本為
  證。惟查：
  (一)被付懲戒人自承偽填文山區衛生所黃彩珠同事之活會會員標單冒標，整個冒標後
    所得之金額，並沒有交給黃彩珠。被付懲戒人並稱該冒標所得之會款，渠係用來
    抵掉黃彩珠五個互助會的會錢和偽標的利息，以及黃彩珠代收衛生所同事會款，
    未完全給付被付懲戒人之會錢差額。其中黃彩珠有彌補上一次偽標金額等語（見
    本會九十年二月十五日訊問筆錄）。足見被付懲戒人為冒標互助會款之行為人，
    就其偽造標單冒標詐取會款，違反公務員應誠實義務之違法行為，應負懲戒責任
    。所稱黃彩珠唆使其冒標等情，無論是否屬實，均不足以資為其免責之論據。
  (二)次查被冒標之活會會員李玉鈴，係直接打電話問被付懲戒人何人得標及標息金額
    ，乃將活會會款轉帳匯予被付懲戒人等情，業經證人李玉鈴於本會訊問時結證屬
    實，並為被付懲戒人所不爭。則該部分冒標互助會款，顯係出自被付懲戒人所為
    ，核與黃彩珠無涉。復查文山區衛生所之活會會員雖大部分由黃彩珠告知得標標
    息，收取應繳會款轉交被付懲戒人，並由黃彩珠轉交得標會款予該所會員，然其
    中被冒標之活會會員陳玉慎部分，係由被付懲戒人打電話予陳玉慎，告知何人得
    標及標息金額，於被付懲戒人未打電話來時，始由陳玉慎打電話予被付懲戒人，
    查詢得標人及標息金額，而被付懲戒人於電話中佯稱他人得標，並未告知陳玉慎
    其互助會已被冒標；又被冒標之活會會員高淑英部分，附表所示之互助會，高淑
    英以本人名義及宋肅為名義參加四會，均為活會，雖高淑英一再打電話請被付懲
    戒人代為填寫標單，按被付懲戒人所稱標息金額增加二百元來標，但都標不到，
    被付懲戒人均佯稱衛生署的人標走了；而以前已滿會之舊的互助會，起先高淑英
    等文山區衛生所會員，是跟黃彩珠講投標之標息金額，後來黃彩珠要渠等直接跟
    被付懲戒人講標息金額投標，高淑英曾告知被付懲戒人標息而得標，得標會款之
    交付，是黃彩珠收取衛生所的會錢後，將所收款項先交予衛生所的得標者，不足
    款項再給付，有時候是被付懲戒人匯款過來補足；另一被冒標之活會會員戴喬松
    曾因延緩一、二天繳活會會款，而將應繳之活會會款轉帳逕行匯予被付懲戒人；
    有時黃彩珠不在，戴喬松會打電話問被付懲戒人多少錢得標，被付懲戒人有時候
    也會打電話來告訴戴喬松標多少錢；其中有一次戴喬松和被付懲戒人打電話，就
    八十六年六月一日起會之互助會，方麗雪在旁問何人得標，被付懲戒人先以彼等
    不認識得標人，拒絕告知，經戴喬松再追詢，被付懲戒人始勉強告知係二號得標
    ；方麗雪雖將會款交予黃彩珠，但會首也沒說沒拿到錢；且因被付懲戒人所告知
    之得標人不一，致李玉鈴、陳玉慎、謝炳炘等活會會員據以於會單上記載之得標
    人，亦不一致等情，業經證人陳玉慎、高淑英、方麗雪、戴喬松等人於本會訊問
    時，結證甚詳，並有彼等與李玉鈴、謝炳炘所提出之互助會單（分別附於本會本
    案卷及刑案偵查卷內）可資對照。被付懲戒人身為會首，向活會會員李玉鈴及文
    山區衛生所活會會員陳玉慎、高淑英、戴喬松等人佯稱他人得標，而自行偽填標
    單，冒標上開活會會員之互助會款，凡此足證被付懲戒人為冒標詐取會款之行為
    人，尚難以其應黃彩珠所求，幫助黃彩珠冒標，而冀求卸責。
  (三)又黃彩珠是否積欠被付懲戒人互助會款；其代收文山區衛生所會員之互助會款，
    是否如數轉交予被付懲戒人，抑或有短欠差額，要屬黃彩珠與被付懲戒人間之債
    務問題，而與其餘會員無涉，尚難執為冒標他人互助會款免責之論據。再者黃彩
    珠是否合謀冒標，對於被付懲戒人冒標互助會款所應負之懲戒責任不生影響；被
    付懲戒人於刑案是否自首，亦難資為免責之論據。至於被付懲戒人申辯意旨所稱
    黃彩珠以親友名義參加互助會，並標取其親友徐金圓、張嘉銓之會款部分，經查
    該部分並未列入附表，亦即並未列入被付懲戒人冒標詐取互助會款之範疇，本會
    並無論究之必要。是則被付懲戒人執此所為各節申辯，為無可取，其所提之上開
    附件三至附件九及黃彩珠匯款之明細資料等各項證據，經核均不足以資為其免責
    之論據。又本案事證已經明確，自無於刑事判決確定前停止審議程序之必要，併
    予敘明。
三綜上所述，被付懲戒人偽造標單，冒標詐取附表所示互助會款之違法事證已臻明確
  。被付懲戒人所為其餘各項申辯及所提之各項證據，經核均不足以資為其免責之論
  據。核其所為，違反公務員服務法第五條公務員應誠實之規定，應依法酌情議處。
據上論結，被付懲戒人甲○○有公務員懲戒法第二條第一款情事，應受懲戒，爰依同
法第二十四條前段、第九條第一項第二款及第十二條議決如主文。
中    華    民    國       九十       年      十一      月     三十     日
                            公務員懲戒委員會
                                  主席委員長  林  國  賢
                                      委  員  張  登  科
                                      委  員  薛  爾  毅
                                      委  員  蔡  尊  五
                                      委  員  陳  秀  美
                                      委  員  林  文  豐
                                      委  員  周  國  隆
                                      委  員  朱  瓊  華
                                      委  員  柯  慶  賢
                                      委  員  郭  仁  和
右正本證明與原本無異。
中    華    民    國       九十       年      十二      月     三       日
                                      書記官  鍾  淑  寶
附表
(一)甲會：八十五年二月一日至八十七年八月一日之合會
┌──┬─────────┬────┬───┬──────┬─────┐
│編號│  冒  標  日  期  │被冒標之│標  金│  詐得會款  │被  害  人│
│    │                  │活會會員│新臺幣│ （新臺幣） │(活會會員)│
├──┼─────────┼────┼───┼──────┼─────┤
│ 一 │八十五年十一月一日│  李淑華│三千二│四十四萬元  │同左      │
│    │（第十會期，實際已│        │百元  │            │          │
│    │標會員九人次）（註│        │      │            │          │
│    │含會首，以下同）  │        │      │            │          │
│    │                  │        │      │            │          │
│    │                  │        │      │            │          │
├──┼─────────┼────┼───┼──────┼─────┤
│ 二 │八十五年十二月一日│  王  蕑│三千八│四十四萬元  │王美芳，餘│
│    │（第十一會期，實際│        │百五十│            │同左      │
│    │已標會員九人次）  │        │元    │            │          │
│    │                  │        │      │            │          │
│    │                  │        │      │            │          │
│    │                  │        │      │            │          │
├──┼─────────┼────┼───┼──────┼─────┤
│ 三 │八十六年二月一日  │  楊秀娟│三千五│四十二萬元  │同左      │
│    │（第十三會期，實際│        │百元  │            │          │
│    │已標會員十人次）  │        │      │            │          │
│    │                  │        │      │            │          │
│    │                  │        │      │            │          │
│    │                  │        │      │            │          │
├──┼─────────┼────┼───┼──────┼─────┤
│ 四 │八十六年三月一日  │  梁耀憲│三千五│四十二萬元  │鄭展坤，餘│
│    │（第十四會期，實際│        │百元  │            │同左      │
│    │已標會員十人次）  │        │      │            │          │
│    │                  │        │      │            │          │
│    │                  │        │      │            │          │
│    │                  │        │      │            │          │
├──┼─────────┼────┼───┼──────┼─────┤
│ 五 │八十六年五月一日  │  吳碧芬│三千二│四十萬元    │同左      │
│    │（第十六會期，實際│        │百元  │            │          │
│    │已標會員十一人次）│        │      │            │          │
│    │                  │        │      │            │          │
│    │                  │        │      │            │          │
│    │                  │        │      │            │          │
├──┼─────────┼────┼───┼──────┼─────┤
│ 六 │八十六年六月一日  │  黃麗妹│三千二│四十萬元    │李強、李玉│
│    │（第十七會期，實際│        │百元  │            │鈴，餘同左│
│    │已標會員十一人次）│        │      │            │          │
│    │                  │        │      │            │          │
│    │                  │        │      │            │          │
│    │                  │        │      │            │          │
├──┼─────────┼────┼───┼──────┼─────┤
│ 七 │八十六年九月一日  │  黃麗慧│三千九│三十六萬元  │石美春、王│
│    │（第二十會期，實際│        │百元  │            │秀華、許碧│
│    │已標會員十三人次）│        │      │            │治、陳穎慧│
│    │                  │        │      │            │、陳穎怡、│
│    │                  │        │      │            │王淑芬、何│
│    │                  │        │      │            │麗霜、蘇淑│
│    │                  │        │      │            │貞、傅悅娟│
│    │                  │        │      │            │、劉淑芳、│
│    │                  │        │      │            │蕭朝鐘、黃│
│    │                  │        │      │            │麗慧、黃麗│
│    │                  │        │      │            │妹、吳碧芬│
│    │                  │        │      │            │、梁耀憲、│
│    │                  │        │      │            │楊秀娟、王│
│    │                  │        │      │            │蕑、李淑華│
│    │                  │        │      │            │等十八人  │
│    │                  │        │      │            │          │
├──┴─────────┴────┴───┴──────┴─────┤
│總計本合會詐得金額：二百八十八萬元                                  │
└──────────────────────────────────┘
(二)乙會：八十五年七月一日至八十七年十月一日之合會
┌──┬─────────┬────┬───┬──────┬─────┐
│編號│  冒  標  日  期  │被冒標之│標  金│  詐得會款  │被  害  人│
│    │                  │活會會員│新臺幣│ （新臺幣） │(活會會員)│
├──┼─────────┼────┼───┼──────┼─────┤
│ 一 │八十五年十月一日  │  戴喬松│四千三│五十萬元    │同左      │
│    │（第四會期，實際已│        │百五十│            │          │
│    │標會員三人次）（註│        │元    │            │          │
│    │含會首，以下同）  │        │      │            │          │
│    │                  │        │      │            │          │
├──┼─────────┼────┼───┼──────┼─────┤
│ 二 │八十五年十一月一日│  董麗香│四千六│五十萬元    │同左      │
│    │（第五會期，實際已│        │百元  │            │          │
│    │標會員三人次）    │        │      │            │          │
│    │                  │        │      │            │          │
│    │                  │        │      │            │          │
│    │                  │        │      │            │          │
├──┼─────────┼────┼───┼──────┼─────┤
│ 三 │八十五年十二月一日│  方麗雪│五千二│五十萬元    │邱金德、楊│
│    │（第六會期，實際已│        │百元  │            │寶菜，餘同│
│    │標會員三人次）    │        │      │            │左        │
│    │                  │        │      │            │          │
│    │                  │        │      │            │          │
│    │                  │        │      │            │          │
├──┼─────────┼────┼───┼──────┼─────┤
│ 四 │八十六年三月一日  │  林英珠│四千元│四十六萬元  │廖敏君，餘│
│    │（第九會期，實際已│        │      │            │同左      │
│    │標會員五人次）    │        │      │            │          │
│    │                  │        │      │            │          │
│    │                  │        │      │            │          │
│    │                  │        │      │            │          │
├──┼─────────┼────┼───┼──────┼─────┤
│ 五 │八十六年五月一日  │  李淑華│五千三│四十四萬元  │李邱香，餘│
│    │（第十一會期，實際│        │百元  │            │同左      │
│    │已標會員六人次）  │        │      │            │          │
│    │                  │        │      │            │          │
│    │                  │        │      │            │          │
│    │                  │        │      │            │          │
├──┼─────────┼────┼───┼──────┼─────┤
│ 六 │八十六年七月一日  │  宋肅為│五千元│四十二萬元  │許碧治，餘│
│    │（第十三會期，實際│        │      │            │同左      │
│    │已標會員七人次）  │        │      │            │          │
│    │                  │        │      │            │          │
│    │                  │        │      │            │          │
│    │                  │        │      │            │          │
├──┼─────────┼────┼───┼──────┼─────┤
│ 七 │八十六年九月一日  │  戴喬松│四千八│四十萬元    │石美春、林│
│    │（第十五會期，實際│        │百元  │            │錦麗、楊樹│
│    │已標會員八人次）  │        │      │            │梅、呂嘉女│
│    │                  │        │      │            │、蘇淑貞、│
│    │                  │        │      │            │黃菲菲、林│
│    │                  │        │      │            │淑棗、高淑│
│    │                  │        │      │            │娥、陳俊明│
│    │                  │        │      │            │、盧美玲、│
│    │                  │        │      │            │黃英菊、洪│
│    │                  │        │      │            │美玟、陳相│
│    │                  │        │      │            │尹、董麗香│
│    │                  │        │      │            │、宋肅為、│
│    │                  │        │      │            │李淑華、林│
│    │                  │        │      │            │英珠、方麗│
│    │                  │        │      │            │雪、戴喬松│
│    │                  │        │      │            │（二會）等│
│    │                  │        │      │            │十九人    │
├──┴─────────┴────┴───┴──────┴─────┤
│總計本合會詐得金額：三百二十二萬元                                  │
└──────────────────────────────────┘
(三)丙會：八十六年一月一日至八十八年七月一日之合會
┌──┬─────────┬────┬───┬──────┬─────┐
│編號│  冒  標  日  期  │被冒標之│標  金│  詐得會款  │被  害  人│
│    │                  │活會會員│新臺幣│ （新臺幣） │(活會會員)│
├──┼─────────┼────┼───┼──────┼─────┤
│ 一 │八十六年十月一日  │  林英珠│三千六│四十四萬元  │黃明雅、楊│
│    │（第十會期，實際已│        │百元  │            │寶菜，餘同│
│    │標會員九人次）（註│        │      │            │左        │
│    │含會首，以下同）  │        │      │            │          │
│    │                  │        │      │            │          │
│    │                  │        │      │            │          │
│    │                  │        │      │            │          │
├──┼─────────┼────┼───┼──────┼─────┤
│ 二 │八十七年一月一日  │  方麗雪│三千六│四十萬元    │同左      │
│    │（第十三會期，實際│        │百元  │            │          │
│    │已標會員十一人次）│        │      │            │          │
│    │                  │        │      │            │          │
│    │                  │        │      │            │          │
│    │                  │        │      │            │          │
├──┼─────────┼────┼───┼──────┼─────┤
│ 三 │八十七年二月二日  │  吳碧芬│三千二│四十萬元    │同左      │
│    │（第十四會期，實際│        │百元  │            │          │
│    │已標會員十一人次）│        │      │            │          │
│    │                  │        │      │            │          │
│    │                  │        │      │            │          │
│    │                  │        │      │            │          │
├──┼─────────┼────┼───┼──────┼─────┤
│ 四 │八十七年三月一日  │  楊淑智│三千六│四十萬元    │陳碧如、李│
│    │（第十五會期，實際│        │百元  │            │秋香，餘同│
│    │已標會員十一人次）│        │      │            │左        │
│    │                  │        │      │            │          │
│    │                  │        │      │            │          │
│    │                  │        │      │            │          │
├──┼─────────┼────┼───┼──────┼─────┤
│ 五 │八十七年六月一日  │  戴喬松│二千八│三十六萬元  │鄭淑玉、盧│
│    │（第十八會期，實際│        │百元  │            │秀枝，餘同│
│    │已標會員十三人次）│        │      │            │左        │
│    │                  │        │      │            │          │
│    │                  │        │      │            │          │
│    │                  │        │      │            │          │
├──┼─────────┼────┼───┼──────┼─────┤
│ 六 │八十七年九月一日  │  方麗雪│四千三│三十二萬元  │林秀娟，餘│
│    │（第二一會期，實際│        │百元  │            │同左      │
│    │已標會員十五人次）│        │      │            │          │
│    │                  │        │      │            │          │
│    │                  │        │      │            │          │
│    │                  │        │      │            │          │
├──┼─────────┼────┼───┼──────┼─────┤
│ 七 │八十七年十一月一日│  高淑英│五千二│三十萬元    │許蕙蘋、林│
│    │（第二三會期，實際│        │百元  │            │美娥、劉玉│
│    │已標會員十六人次）│        │      │            │菁、許瓊玲│
│    │                  │        │      │            │、林淑棗、│
│    │                  │        │      │            │王美莉、黃│
│    │                  │        │      │            │世彬、高綢│
│    │                  │        │      │            │、高淑英、│
│    │                  │        │      │            │方麗雪（二│
│    │                  │        │      │            │會）、戴喬│
│    │                  │        │      │            │松、楊淑智│
│    │                  │        │      │            │、吳碧芬、│
│    │                  │        │      │            │林英珠等十│
│    │                  │        │      │            │四人      │
├──┴─────────┴────┴───┴──────┴─────┤
│總計本合會詐得金額：二百六十二萬元                                  │
└──────────────────────────────────┘
(四)丁會：八十六年六月一日至八十八年十二月一日之合會
┌──┬─────────┬────┬───┬──────┬─────┐
│編號│  冒  標  日  期  │被冒標之│標  金│  詐得會款  │被  害  人│
│    │                  │活會會員│新臺幣│ （新臺幣） │(活會會員)│
├──┼─────────┼────┼───┼──────┼─────┤
│ 一 │八十六年十月一日  │  方麗雪│四千六│五十四萬元  │卞秋香、黃│
│    │（第五會期，實際已│        │百元  │            │彩珠、陳秀│
│    │標會員四人次）（註│        │      │            │英、邱金德│
│    │含會首，以下同）  │        │      │            │、黃英菊，│
│    │                  │        │      │            │餘同左    │
│    │                  │        │      │            │          │
├──┼─────────┼────┼───┼──────┼─────┤
│ 二 │八十七年四月一日  │  陳素玲│二千八│四十四萬元  │同左      │
│    │（第十一會期，實際│        │百元  │            │          │
│    │已標會員九人次）  │        │      │            │          │
│    │                  │        │      │            │          │
│    │                  │        │      │            │          │
│    │                  │        │      │            │          │
├──┼─────────┼────┼───┼──────┼─────┤
│ 三 │八十七年五月二日  │  黃麗妹│三千二│四十四萬元  │同左      │
│    │（第十二會期，實際│        │百元  │            │          │
│    │已標會員九人次）  │        │      │            │          │
│    │                  │        │      │            │          │
│    │                  │        │      │            │          │
│    │                  │        │      │            │          │
├──┼─────────┼────┼───┼──────┼─────┤
│ 四 │八十七年六月一日  │  高淑英│三千二│四十四萬元  │同左      │
│    │（第十三會期，實際│        │百元  │            │          │
│    │已標會員九人次）  │        │      │            │          │
│    │                  │        │      │            │          │
│    │                  │        │      │            │          │
│    │                  │        │      │            │          │
├──┼─────────┼────┼───┼──────┼─────┤
│ 五 │八十七年七月一日  │  黃麗慧│三千元│四十四萬元  │同左      │
│    │（第十四會期，實際│        │      │            │          │
│    │已標會員九人次）  │        │      │            │          │
│    │                  │        │      │            │          │
│    │                  │        │      │            │          │
│    │                  │        │      │            │          │
├──┼─────────┼────┼───┼──────┼─────┤
│ 六 │八十七年八月一日  │  陳玉慎│三千七│四十四萬元  │廖敏君、劉│
│    │（第十五會期，實際│        │百元  │            │淑銘、阮亞│
│    │已標會員九人次）  │        │      │            │瑜，餘同左│
│    │                  │        │      │            │          │
│    │                  │        │      │            │          │
│    │                  │        │      │            │          │
├──┼─────────┼────┼───┼──────┼─────┤
│ 七 │八十七年十二月一日│  李玉鈴│五千八│三十八萬元  │謝炳炘（二│
│    │（第十九會期，實際│        │百元  │            │會）、蘇淑│
│    │已標會員十二人次）│        │      │            │貞、王淑芬│
│    │                  │        │      │            │、傅悅娟（│
│    │                  │        │      │            │二會）、李│
│    │                  │        │      │            │欣純、林淑│
│    │                  │        │      │            │棗、高玲子│
│    │                  │        │      │            │、陳其雄、│
│    │                  │        │      │            │許蕙蘋、林│
│    │                  │        │      │            │美娥、陳玉│
│    │                  │        │      │            │慎、黃麗妹│
│    │                  │        │      │            │、方麗雪、│
│    │                  │        │      │            │高淑英、陳│
│    │                  │        │      │            │素玲、黃麗│
│    │                  │        │      │            │慧、李玉鈴│
│    │                  │        │      │            │等十七人  │
├──┴─────────┴────┴───┴──────┴─────┤
│總計本合會詐得金額：三百十二萬元                                    │
└──────────────────────────────────┘
(五)戊會：八十六年十一月一日至八十九年七月一日之合會
┌──┬─────────┬────┬───┬──────┬─────┐
│編號│  冒  標  日  期  │被冒標之│標  金│  詐得會款  │被  害  人│
│    │                  │活會會員│新臺幣│ （新臺幣） │(活會會員)│
├──┼─────────┼────┼───┼──────┼─────┤
│ 一 │八十七年五月一日  │  楊秀娟│四千二│五十四萬元  │同左      │
│    │（第七會期，實際已│        │百元  │            │          │
│    │標會員六人次）（註│        │      │            │          │
│    │含會首，以下同）  │        │      │            │          │
│    │                  │        │      │            │          │
│    │                  │        │      │            │          │
├──┼─────────┼────┼───┼──────┼─────┤
│ 二 │八十七年六月一日  │  宋肅為│四千三│五十四萬元  │同左      │
│    │（第八會期，實際已│        │百五十│            │          │
│    │標會員六人次）    │        │元    │            │          │
│    │                  │        │      │            │          │
│    │                  │        │      │            │          │
│    │                  │        │      │            │          │
├──┼─────────┼────┼───┼──────┼─────┤
│ 三 │八十七年七月一日  │  董麗香│三千八│五十四萬元  │同左      │
│    │（第九會期，實際已│        │百元  │            │          │
│    │標會員六人次）    │        │      │            │          │
│    │                  │        │      │            │          │
│    │                  │        │      │            │          │
│    │                  │        │      │            │          │
├──┼─────────┼────┼───┼──────┼─────┤
│ 四 │八十七年八月一日  │  傅宥霖│四千六│五十四萬元  │葉德明，餘│
│    │（第十會期，實際已│        │百元  │            │同左      │
│    │標會員六人次）    │        │      │            │          │
│    │                  │        │      │            │          │
│    │                  │        │      │            │          │
│    │                  │        │      │            │          │
├──┼─────────┼────┼───┼──────┼─────┤
│ 五 │八十七年十月一日  │  周秋玲│五千八│五十二萬元  │同左      │
│    │（第十二會期，實際│        │百元  │            │          │
│    │已標會員七人次）  │        │      │            │          │
│    │                  │        │      │            │          │
│    │                  │        │      │            │          │
│    │                  │        │      │            │          │
├──┼─────────┼────┼───┼──────┼─────┤
│ 六 │八十七年十一月一日│  吳碧芬│六千六│五十二萬元  │同左      │
│    │（第十三會期，實際│        │百元  │            │          │
│    │已標會員七人次）  │        │      │            │          │
│    │                  │        │      │            │          │
│    │                  │        │      │            │          │
│    │                  │        │      │            │          │
├──┼─────────┼────┼───┼──────┼─────┤
│ 七 │八十七年十二月一日│  戴喬松│六千一│五十二萬元  │許碧治、林│
│    │（第十四會期，實際│        │百元  │            │錦麗、王秀│
│    │已標會員七人次）  │        │      │            │華、陳穎怡│
│    │                  │        │      │            │、林秀娟、│
│    │                  │        │      │            │薛麗娟、黃│
│    │                  │        │      │            │明雅、鐘宜│
│    │                  │        │      │            │君、陳玉慎│
│    │                  │        │      │            │、林美娥、│
│    │                  │        │      │            │傅悅娟、戴│
│    │                  │        │      │            │其端、陳美│
│    │                  │        │      │            │麗、蔡彩鳳│
│    │                  │        │      │            │、林淑棗、│
│    │                  │        │      │            │戴喬松、馬│
│    │                  │        │      │            │培卿、施宛│
│    │                  │        │      │            │妤、黃淑娟│
│    │                  │        │      │            │、楊秀娟、│
│    │                  │        │      │            │吳碧芬、宋│
│    │                  │        │      │            │肅為、董麗│
│    │                  │        │      │            │香、周秋玲│
│    │                  │        │      │            │、傅宥霖、│
│    │                  │        │      │            │高綢等二十│
│    │                  │        │      │            │六人      │
├──┴─────────┴────┴───┴──────┴─────┤
│總計本合會詐得金額：三百七十二萬元                                  │
└──────────────────────────────────┘


司法院資訊處製作；財團法人民間司法改革基金會備份。
